мама	[
 {
  "commonGrammems": "од",
  "found": true,
  "morphInfo": "С жр,им,ед",
  "paradigm": [
   {
    "formsGroups": [
     {
      "forms": [
       {
        "f": "МА'МА",
        "grm": "им"
       },
       {
        "f": "МА'МЫ",
        "grm": "рд"
       },
       {
        "f": "МА'МЕ",
        "grm": "дт"
       },
       {
        "f": "МА'МУ",
        "grm": "вн"
       },
       {
        "f": "МА'МОЮ",
        "grm": "тв"
       },
       {
        "f": "МА'МОЙ",
        "grm": "тв"
       },
       {
        "f": "МА'МЕ",
        "grm": "пр"
       },
       {
        "f": "МА'М",
        "grm": "зв"
       }
      ],
      "grm": "ед"
     },
     {
      "forms": [
       {
        "f": "МА'МЫ",
        "grm": "им"
       },
       {
        "f": "МА'М",
        "grm": "рд"
       },
       {
        "f": "МА'МАМ",
        "grm": "дт"
       },
       {
        "f": "МА'М",
        "grm": "вн"
       },
       {
        "f": "МА'МАМИ",
        "grm": "тв"
       },
       {
        "f": "МА'МАХ",
        "grm": "пр"
       }
      ],
      "grm": "мн"
     }
    ],
    "pos": "СУЩЕСТВИТЕЛЬНОЕ жр"
   }
  ],
  "wordForm": "МАМА"
 }
]
мыла	[
 {
  "commonGrammems": "но",
  "found": true,
  "morphInfo": "С ср,вн,рд,им,ед,мн",
  "paradigm": [
   {
    "formsGroups": [
     {
      "forms": [
       {
        "f": "МЫ'ЛО",
        "grm": "им"
       },
       {
        "f": "МЫ'ЛА",
        "grm": "рд"
       },
       {
        "f": "МЫ'ЛУ",
        "grm": "дт"
       },
       {
        "f": "МЫ'ЛО",
        "grm": "вн"
       },
       {
        "f": "МЫ'ЛОМ",
        "grm": "тв"
       },
       {
        "f": "МЫ'ЛЕ",
        "grm": "пр"
       }
      ],
      "grm": "ед"
     },
     {
      "forms": [
       {
        "f": "МЫЛА'",
        "grm": "им"
       },
       {
        "f": "МЫ'Л",
        "grm": "рд"
       },
       {
        "f": "МЫЛА'М",
        "grm": "дт"
       },
       {
        "f": "МЫЛА'",
        "grm": "вн"
       },
       {
        "f": "МЫЛА'МИ",
        "grm": "тв"
       },
       {
        "f": "МЫЛА'Х",
        "grm": "пр"
       }
      ],
      "grm": "мн"
     }
    ],
    "pos": "СУЩЕСТВИТЕЛЬНОЕ ср"
   }
  ],
  "wordForm": "МЫЛО"
 },
 {
  "commonGrammems": "пе,нс",
  "found": true,
  "morphInfo": "Г дст,прш,жр,ед",
  "paradigm": [
   {
    "formsGroups": [
     {
      "forms": [
       {
        "f": "МЫ'ТЬ",
        "grm": ""
       }
      ],
      "grm": ""
     }
    ],
    "pos": "ИНФИНИТИВ дст"
   },
   {
    "formsGroups": [
     {
      "forms": [
       {
        "f": "МО'ЕМ",
        "grm": "1л,мн"
       },
       {
        "f": "МО'Ю",
        "grm": "1л,ед"
       },
       {
        "f": "МО'ЕТЕ",
        "grm": "2л,мн"
       },
       {
        "f": "МО'ЕШЬ",
        "grm": "2л,ед"
       },
       {
        "f": "МО'ЮТ",
        "grm": "3л,мн"
       },
       {
        "f": "МО'ЕТ",
        "grm": "3л,ед"
       }
      ],
      "grm": "нст"
     },
     {
      "forms": [
       {
        "f": "МЫ'ЛИ",
        "grm": "мн"
       },
       {
        "f": "МЫ'Л",
        "grm": "мр,ед"
       },
       {
        "f": "МЫ'ЛА",
        "grm": "жр,ед"
       },
       {
        "f": "МЫ'ЛО",
        "grm": "ср,ед"
       }
      ],
      "grm": "прш"
     },
     {
      "forms": [
       {
        "f": "МО'ЙТЕ",
        "grm": "мн"
       },
       {
        "f": "МО'Й",
        "grm": "ед"
       }
      ],
      "grm": "пвл,2л"
     }
    ],
    "pos": "ЛИЧНАЯ ФОРМА дст"
   },
   {
    "formsGroups": [
     {
      "forms": [
       {
        "f": "МО'Я",
        "grm": "нст"
       },
       {
        "f": "МЫ'В",
        "grm": "прш"
       },
       {
        "f": "МЫ'ВШИ",
        "grm": "прш"
       }
      ],
      "grm": ""
     }
    ],
    "pos": "ДЕЕПРИЧАСТИЕ дст"
   },
   {
    "formsGroups": [
     {
      "forms": [
       {
        "f": "МО'ЕМ",
        "grm": "нст,мр,ед"
       },
       {
        "f": "МО'ЕМА",
        "grm": "нст,жр,ед"
       },
       {
        "f": "МО'ЕМО",
        "grm": "нст,ср,ед"
       },
       {
        "f": "МЫ'ТЫ",
        "grm": "прш,мн"
       },
       {
        "f": "МО'ЕМЫ",
        "grm": "нст,мн"
       },
       {
        "f": "МЫ'Т",
        "grm": "прш,мр,ед"
       },
       {
        "f": "МЫ'ТА",
        "grm": "прш,жр,ед"
       },
       {
        "f": "МЫ'ТО",
        "grm": "прш,ср,ед"
       }
      ],
      "grm": ""
     }
    ],
    "pos": "КРАТКОЕ ПРИЧАСТИЕ стр,но,од"
   },
   {
    "formsGroups": [
     {
      "forms": [
       {
        "f": "МО'ЕМОГО",
        "grm": "од,вн"
       },
       {
        "f": "МО'ЕМЫЙ",
        "grm": "но,вн"
       },
       {
        "f": "МО'ЕМЫЙ",
        "grm": "но,од,им"
       },
       {
        "f": "МО'ЕМОГО",
        "grm": "но,од,рд"
       },
       {
        "f": "МО'ЕМОМУ",
        "grm": "но,од,дт"
       },
       {
        "f": "МО'ЕМЫМ",
        "grm": "но,од,тв"
       },
       {
        "f": "МО'ЕМОМ",
        "grm": "но,од,пр"
       }
      ],
      "grm": "стр,нст,мр,ед"
     },
     {
      "forms": [
       {
        "f": "МО'ЕМАЯ",
        "grm": "им"
       },
       {
        "f": "МО'ЕМОЙ",
        "grm": "рд"
       },
       {
        "f": "МО'ЕМОЙ",
        "grm": "дт"
       },
       {
        "f": "МО'ЕМУЮ",
        "grm": "вн"
       },
       {
        "f": "МО'ЕМОЮ",
        "grm": "тв"
       },
       {
        "f": "МО'ЕМОЙ",
        "grm": "тв"
       },
       {
        "f": "МО'ЕМОЙ",
        "grm": "пр"
       }
      ],
      "grm": "стр,но,од,нст,жр,ед"
     },
     {
      "forms": [
       {
        "f": "МО'ЕМОЕ",
        "grm": "им"
       },
       {
        "f": "МО'ЕМОГО",
        "grm": "рд"
       },
       {
        "f": "МО'ЕМОМУ",
        "grm": "дт"
       },
       {
        "f": "МО'ЕМОЕ",
        "grm": "вн"
       },
       {
        "f": "МО'ЕМЫМ",
        "grm": "тв"
       },
       {
        "f": "МО'ЕМОМ",
        "grm": "пр"
       }
      ],
      "grm": "стр,но,од,нст,ср,ед"
     },
     {
      "forms": [
       {
        "f": "МО'ЕМЫХ",
        "grm": "од,вн"
       },
       {
        "f": "МО'ЕМЫЕ",
        "grm": "но,вн"
       },
       {
        "f": "МО'ЕМЫЕ",
        "grm": "но,од,им"
       },
       {
        "f": "МО'ЕМЫХ",
        "grm": "но,од,рд"
       },
       {
        "f": "МО'ЕМЫМ",
        "grm": "но,од,дт"
       },
       {
        "f": "МО'ЕМЫМИ",
        "grm": "но,од,тв"
       },
       {
        "f": "МО'ЕМЫХ",
        "grm": "но,од,пр"
       }
      ],
      "grm": "стр,нст,мн"
     },
     {
      "forms": [
       {
        "f": "МЫ'ТОГО",
        "grm": "од,вн"
       },
       {
        "f": "МЫ'ТЫЙ",
        "grm": "но,вн"
       },
       {
        "f": "МЫ'ТЫЙ",
        "grm": "но,од,им"
       },
       {
        "f": "МЫ'ТОГО",
        "grm": "но,од,рд"
       },
       {
        "f": "МЫ'ТОМУ",
        "grm": "но,од,дт"
       },
       {
        "f": "МЫ'ТЫМ",
        "grm": "но,од,тв"
       },
       {
        "f": "МЫ'ТОМ",
        "grm": "но,од,пр"
       }
      ],
      "grm": "стр,прш,мр,ед"
     },
     {
      "forms": [
       {
        "f": "МЫ'ТАЯ",
        "grm": "им"
       },
       {
        "f": "МЫ'ТОЙ",
        "grm": "рд"
       },
       {
        "f": "МЫ'ТОЙ",
        "grm": "дт"
       },
       {
        "f": "МЫ'ТУЮ",
        "grm": "вн"
       },
       {
        "f": "МЫ'ТОЮ",
        "grm": "тв"
       },
       {
        "f": "МЫ'ТОЙ",
        "grm": "тв"
       },
       {
        "f": "МЫ'ТОЙ",
        "grm": "пр"
       }
      ],
      "grm": "стр,но,од,прш,жр,ед"
     },
     {
      "forms": [
       {
        "f": "МЫ'ТОЕ",
        "grm": "им"
       },
       {
        "f": "МЫ'ТОГО",
        "grm": "рд"
       },
       {
        "f": "МЫ'ТОМУ",
        "grm": "дт"
       },
       {
        "f": "МЫ'ТОЕ",
        "grm": "вн"
       },
       {
        "f": "МЫ'ТЫМ",
        "grm": "тв"
       },
       {
        "f": "МЫ'ТОМ",
        "grm": "пр"
       }
      ],
      "grm": "стр,но,од,прш,ср,ед"
     },
     {
      "forms": [
       {
        "f": "МЫ'ТЫХ",
        "grm": "од,вн"
       },
       {
        "f": "МЫ'ТЫЕ",
        "grm": "но,вн"
       },
       {
        "f": "МЫ'ТЫЕ",
        "grm": "но,од,им"
       },
       {
        "f": "МЫ'ТЫХ",
        "grm": "но,од,рд"
       },
       {
        "f": "МЫ'ТЫМ",
        "grm": "но,од,дт"
       },
       {
        "f": "МЫ'ТЫМИ",
        "grm": "но,од,тв"
       },
       {
        "f": "МЫ'ТЫХ",
        "grm": "но,од,пр"
       }
      ],
      "grm": "стр,прш,мн"
     },
     {
      "forms": [
       {
        "f": "МО'ЮЩЕГО",
        "grm": "од,вн"
       },
       {
        "f": "МО'ЮЩИЙ",
        "grm": "но,вн"
       },
       {
        "f": "МО'ЮЩИЙ",
        "grm": "но,од,им"
       },
       {
        "f": "МО'ЮЩЕГО",
        "grm": "но,од,рд"
       },
       {
        "f": "МО'ЮЩЕМУ",
        "grm": "но,од,дт"
       },
       {
        "f": "МО'ЮЩИМ",
        "grm": "но,од,тв"
       },
       {
        "f": "МО'ЮЩЕМ",
        "grm": "но,од,пр"
       }
      ],
      "grm": "дст,нст,мр,ед"
     },
     {
      "forms": [
       {
        "f": "МО'ЮЩАЯ",
        "grm": "им"
       },
       {
        "f": "МО'ЮЩЕЙ",
        "grm": "рд"
       },
       {
        "f": "МО'ЮЩЕЙ",
        "grm": "дт"
       },
       {
        "f": "МО'ЮЩУЮ",
        "grm": "вн"
       },
       {
        "f": "МО'ЮЩЕЮ",
        "grm": "тв"
       },
       {
        "f": "МО'ЮЩЕЙ",
        "grm": "тв"
       },
       {
        "f": "МО'ЮЩЕЙ",
        "grm": "пр"
       }
      ],
      "grm": "дст,но,од,нст,жр,ед"
     },
     {
      "forms": [
       {
        "f": "МО'ЮЩЕЕ",
        "grm": "им"
       },
       {
        "f": "МО'ЮЩЕГО",
        "grm": "рд"
       },
       {
        "f": "МО'ЮЩЕМУ",
        "grm": "дт"
       },
       {
        "f": "МО'ЮЩЕЕ",
        "grm": "вн"
       },
       {
        "f": "МО'ЮЩИМ",
        "grm": "тв"
       },
       {
        "f": "МО'ЮЩЕМ",
        "grm": "пр"
       }
      ],
      "grm": "дст,но,од,нст,ср,ед"
     },
     {
      "forms": [
       {
        "f": "МО'ЮЩИХ",
        "grm": "од,вн"
       },
       {
        "f": "МО'ЮЩИЕ",
        "grm": "но,вн"
       },
       {
        "f": "МО'ЮЩИЕ",
        "grm": "но,од,им"
       },
       {
        "f": "МО'ЮЩИХ",
        "grm": "но,од,рд"
       },
       {
        "f": "МО'ЮЩИМ",
        "grm": "но,од,дт"
       },
       {
        "f": "МО'ЮЩИМИ",
        "grm": "но,од,тв"
       },
       {
        "f": "МО'ЮЩИХ",
        "grm": "но,од,пр"
       }
      ],
      "grm": "дст,нст,мн"
     },
     {
      "forms": [
       {
        "f": "МЫ'ВШЕГО",
        "grm": "од,вн"
       },
       {
        "f": "МЫ'ВШИЙ",
        "grm": "но,вн"
       },
       {
        "f": "МЫ'ВШИЙ",
        "grm": "но,од,им"
       },
       {
        "f": "МЫ'ВШЕГО",
        "grm": "но,од,рд"
       },
       {
        "f": "МЫ'ВШЕМУ",
        "grm": "но,од,дт"
       },
       {
        "f": "МЫ'ВШИМ",
        "grm": "но,од,тв"
       },
       {
        "f": "МЫ'ВШЕМ",
        "grm": "но,од,пр"
       }
      ],
      "grm": "дст,прш,мр,ед"
     },
     {
      "forms": [
       {
        "f": "МЫ'ВШАЯ",
        "grm": "им"
       },
       {
        "f": "МЫ'ВШЕЙ",
        "grm": "рд"
       },
       {
        "f": "МЫ'ВШЕЙ",
        "grm": "дт"
       },
       {
        "f": "МЫ'ВШУЮ",
        "grm": "вн"
       },
       {
        "f": "МЫ'ВШЕЮ",
        "grm": "тв"
       },
       {
        "f": "МЫ'ВШЕЙ",
        "grm": "тв"
       },
       {
        "f": "МЫ'ВШЕЙ",
        "grm": "пр"
       }
      ],
      "grm": "дст,но,од,прш,жр,ед"
     },
     {
      "forms": [
       {
        "f": "МЫ'ВШЕЕ",
        "grm": "им"
       },
       {
        "f": "МЫ'ВШЕГО",
        "grm": "рд"
       },
       {
        "f": "МЫ'ВШЕМУ",
        "grm": "дт"
       },
       {
        "f": "МЫ'ВШЕЕ",
        "grm": "вн"
       },
       {
        "f": "МЫ'ВШИМ",
        "grm": "тв"
       },
       {
        "f": "МЫ'ВШЕМ",
        "grm": "пр"
       }
      ],
      "grm": "дст,но,од,прш,ср,ед"
     },
     {
      "forms": [
       {
        "f": "МЫ'ВШИХ",
        "grm": "од,вн"
       },
       {
        "f": "МЫ'ВШИЕ",
        "grm": "но,вн"
       },
       {
        "f": "МЫ'ВШИЕ",
        "grm": "но,од,им"
       },
       {
        "f": "МЫ'ВШИХ",
        "grm": "но,од,рд"
       },
       {
        "f": "МЫ'ВШИМ",
        "grm": "но,од,дт"
       },
       {
        "f": "МЫ'ВШИМИ",
        "grm": "но,од,тв"
       },
       {
        "f": "МЫ'ВШИХ",
        "grm": "но,од,пр"
       }
      ],
      "grm": "дст,прш,мн"
     }
    ],
    "pos": "ПРИЧАСТИЕ"
   }
  ],
  "wordForm": "МЫТЬ"
 }
]
